【裁判字號】    95,裁,2806
【裁判日期】    951214
【裁判案由】    低收入戶
【裁判全文】
最  高  行  政  法  院  裁  定
                                     95年度裁字第02806號
抗  告  人  甲○○
訴訟代理人  乙○○
上列抗告人因與相對人臺北市政府社會局間低收入戶事件，對於
中華民國94年7月14日臺北高等行政法院93年度訴字第1088號裁
定提起抗告，本院裁定如下︰
    主  文
抗告駁回。
抗告訴訟費用由抗告人負擔。
    理  由
一、按抗告法院認抗告為不合法或無理由者，應為駁回抗告之裁
    定。
二、本件抗告意旨略謂：抗告人前於原裁定法院提起行政訴訟，
    原裁定法院受命法官承審該院93年度訴字第1088號低收入戶
    事件，於93年9月7日上午行準備程序時，抗告人代理人訴之
    聲明第1項為「訴願決定逾限違法，請求撤銷」，書記官之
    筆錄記載為「訴願決定及原處分均撤銷」，該「原處分撤銷
    」部分，抗告人並未聲明，書記官筆錄之記載有誤，經抗告
    人提出異議，請求更正，經書記官於同年12月1日播聽上開
    準備程序之法庭錄音並作成紀錄。詎抗告人於94年6月21日
    簽收該處分書，認書記官播聽法庭錄音後更正之筆錄仍有上
    開錯誤，乃對該處分書聲明異議，原裁定法院不察，竟認抗
    告人空言主張處分更正之筆錄內容有誤，並非可採，而裁定
    駁回異議，顯然違法，為此提起抗告，請求廢棄原裁定云云
    。
三、經查，本件抗告人前因向相對人臺北市政府社會局申請核准
    列為低收入戶並請求按月發給生活扶助費，經否准後提起訴
    願，亦遭駁回，而循序向原裁定法院提起行政訴訟。則訴願
    決定既駁回抗告人所提之訴願而維持原處分，抗告人依行政
    訴訟法第5條2項之規定，以相對人為被告向原裁定法院提起
    課予義務之訴訟，請求相對人應為行政處分或應為特定內容
    之行政處分，自應以「撤銷原否准申請之行政處分」(即本
    件之原處分) 為前提，否則即有否准及准許之行政處分並存
    且效力自相矛盾之違法。是以抗告人在原裁定法院如僅訴請
    撤銷訴願決定而未請求撤銷原處分，並不能達到起訴之目的
    ，亦即欠缺權利保護要件。則卷附上開93年12月1日書記官
    播聽93年9月7日準備程序法庭錄音所作之紀錄載明：「法官
    問：原告聲明？原告訴代：(無回應)。法官問：你要撤銷訴
    願決定及原來的處分，希望命被告准予按月核發生活補助費
    13,313元是不是？原告訴代：法官深言大義。．．．」。本
    件原裁定法院之受命法官於準備程序時，因抗告人之訴訟代
    理人未能完全陳述訴之聲明，經曉諭抗告人之訴訟代理人後
    ，記載抗告人訴之聲明第一項為「訴願決定及原處分均撤銷
    。」，書記官於94年6月9日依據抗告人之聲請處分更正準備
    程序之筆錄而為上開更正後之記載，並無違誤。原裁定駁回
    異議於法既無不合，抗告人徒執前詞，任意指摘原裁定違法
    ，難認有理由，應予駁回。
三、依行政訴訟法第104條、民事訴訟法第95條、第78條，裁定
    如主文。
中    華    民    國    95    年    12    月    14    日
                  第三庭審判長法  官  趙  永  康
                              法  官  林  茂  權
                              法  官  鄭  忠  仁
                              法  官  黃  淑  玲
                              法  官  黃  本  仁
以  上  正  本  證  明  與  原  本  無  異
中    華    民    國    95    年    12    月    14    日
                              書記官  王  福  瀛


司法院資訊處製作；財團法人民間司法改革基金會備份。
